臺灣臺北地方法院民事判決
110年度重訴更一字第10號
原      告  傑萱股份有限公司

法定代理人  黃國安  
訴訟代理人  劉耀文律師
被      告  光寶網絡通訊(東莞)有限公司


            光寶科技股份有限公司

上  二  人
法定代理人  宋明峰  
被      告  宋恭源  
共      同
訴訟代理人  莊正律師
            吳佳蓉律師
            周亞恬律師
上列當事人間給付貨款事件，本院於民國111年10月19日言詞辯
論終結，判決如下：
    主  文
原告之訴及假執行之聲請均駁回。
訴訟費用由原告負擔。
    事實及理由
一、原告主張：被告光寶網絡通訊(東莞)有限公司(下稱東莞光
    寶公司)乃被告光寶科技股份有限公司(下稱光寶公司)百分
    之百持股之孫公司，為未經許可之大陸地區法人，前由光寶
    公司及被告宋恭源(下逕稱姓名)代表，於民國99年8月9日與
    伊簽訂採購合約(下稱系爭合約)，嗣並陸續於101至102年期
    間採購產品，惟迄今仍積欠如附表所示貨款合計美金247,62
    1.09元(下稱系爭貨款)，伊自得依買賣及系爭合約之法律關
    係請求其給付。又光寶公司與宋恭源以東莞光寶公司名義，
    在臺灣地區與伊締約並實際交易，依臺灣地區與大陸地區人
    民關係條例(下稱兩岸人民關係條例)第71條規定，渠等應就
    系爭貨款負連帶責任。為此爰依上開規定及法律關係，求為
    命㈠東莞光寶公司給付系爭貨款及附表所示利息起算日起至
    清償日止法定遲延利息；㈡光寶公司與宋恭源連帶給付前項
    本息；及㈢如任一被告為給付，其餘被告於給付範圍內同免
    給付責任之判決。並陳明願供擔保請求准為假執行之宣告。
二、被告則以：系爭合約係光寶公司所簽訂，東莞光寶公司並非契約當事人，且由原告提出之交易文件亦可知產品採購人為訴外人LITE-ON OVERSEAS TRADING CO.LTD而非東莞光寶公司。東莞光寶公司非系爭合約或系爭貨款債務之當事人，原告對其請求貨款為無理由。東莞光寶公司既非交易相對人，光寶公司、宋恭源亦非實際為本件採購交易之人，原告依兩岸人民關係條例第71條規定請求光寶公司、宋恭源連帶給付系爭貨款，亦無理由。又原告前已將系爭貨款之債權讓與予訴外人永新電線電纜(東莞)有限公司，即已非系爭貨款債權人，自亦無從主張系爭貨款債權。況原告所主張者乃102年4至8月之貨款債權，應適用民法第127條第8款之2年短期時效規定，原告遲至110年4月14日始提起本件訴訟，顯已罹於請求權消滅時效，伊等亦得拒絕給付等語，資為抗辯。
三、按商人、製造人、手工業人所供給之商品及產物之代價，其
    請求權因2年間不行使而消滅，此觀民法第127條第8款規定
    甚明。該規定所以將商人、製造人、手工業人所供給之商品
    及產物之代價，規定適用2年之短期時效，乃以此項代價多
    發生於經常及頻繁之交易，宜儘速履行，故賦予較短之時效
    期間，以促其從速確定，而與交易數量及金額多寡，並無必
    然之關聯。倘當事人依其營業登記項目供給商品及產物而為
    販賣，即可推定屬其日常頻繁之交易行為，其因此取得之代
    價，自有前揭短期時效之適用(最高法院109年度台上字第11
    72號判決意旨參照)。又按時效完成後，債務人得拒絕給付
    ，亦為民法第144條第1項所明定。查原告係以電子零件、電
    腦零件製造加工裝配組合買賣業務為其營業登記項目，並依
    買賣契約之法律關係請求關於其所出售電腦連接線等商品之
    貨款等情，有被告提出之經濟部商業司商工登記公示資料、
    LITE-ON OVERSEAS TRADING CO.LTD應付帳款對帳表，及原
    告提出之訂購單、對帳單在卷可稽(本院卷第45至67頁、143
    至146頁、重訴卷第31至39頁)，應認系爭貨款係原告依其營
    業登記項目販售商品而取得之代價。依上規定及說明，原告
    系爭貨款之請求權應適用民法第127條第8款所定2年之短期
    時效規定。而依附表所載，原告所請求者為102年4月份、5
    月份、6月份、7月份、8月份之貨款，並以各月份貨款之隔
    月1日為遲延付款之利息起算日，則依原告主張事實，原告
    就系爭貨款，分別於各月份之末日即可行使其貨款請求權，
    且各筆貨款之請求權分別經2年期間不行使而消滅。原告遲
    至110年4月12日始提起本件訴訟，有本院收文戳章蓋於原告
    民事起訴狀可稽(重訴卷第9頁)，顯已於罹於貨款請求權之2
    年短期消滅時效，原告復未提出任何時效中斷之事由，被告
    為時效抗辯並拒絕給付，即屬有據。從而原告請求被告就系
    爭貨款為給付，應認為無理由。
四、綜上所述，原告依買賣及系爭合約之法律關係，以及兩岸人
    民關係條例第71條規定，請求東莞光寶公司給付系爭貨款本
    息，及請求光寶公司與宋恭源連帶給付前項本息，均無理由
    ，應予駁回。原告之訴既經駁回，其假執行之聲請即失所依
    附，應併予駁回。
五、本件事證已臻明確，兩造其餘攻擊防禦方法及未經援用之證
    據，經審酌後核與判決結果不生影響，爰不一一論述，附此
    敘明。
六、訴訟費用負擔之依據：民事訴訟法第78條。
中　　華　　民　　國　　111 　年　　11　　月　　21　　日
                  民事第八庭  法　官　鄧晴馨
以上正本係照原本作成。
如對本判決上訴，須於判決送達後20日內向本院提出上訴狀。如
委任律師提起上訴者，應一併繳納上訴審裁判費。
中　　華　　民　　國　　111 　年　　11　　月　　21　　日
                              書記官  林鈞婷